【裁判字號】    98,易,972
【裁判日期】    990209
【裁判案由】    竊盜
【裁判全文】
臺灣苗栗地方法院刑事判決               98年度易字第972號
公  訴  人  臺灣苗栗地方法院檢察署檢察官
被      告  丙○○
上列被告因竊盜案件，經檢察官提起公訴（98年度偵字第5143號）
，本院依簡式審判程序判決如下：
    主  文
丙○○共同踰越安全設備、於夜間侵入住宅竊盜，累犯，處有期
徒刑壹年。
    犯罪事實及理由
一、犯罪事實：
（一）丙○○曾因竊盜及侵入住居案件，經本院於民國96年5 月
      14日以96年度易字第319 號判決，分別判處有期徒刑1 年
      2 月及2 月，並定其應執行刑為有期徒刑1 年3 月，於96
      年6 月12日確定，嗣分別減為有期徒刑7 月、1 月，並定
      應執行刑為有期徒刑7 月15日確定，於97年11月29日因縮
      刑期滿執行完畢（構成累犯）。
（二）丙○○與甲○○（已判處有期徒刑1 年），共同基於意圖
      為自己不法所有之犯意聯絡，於98年7 月8 日凌晨1 時54
      分許，由丙○○駕駛車號0657-RZ 號自用小客車，搭載甲○○至苗栗縣苗栗市○○街仁愛巷停車場，停車後，2 人
      走到苗栗縣苗栗市○○街63巷12弄14號乙○○住處後方，
      從2 樓後陽台踰越窗戶侵入屋內，竊取屋內財物新力液晶
      電視1 台、HP電腦主機1 台、奇美液晶螢幕1 台、觀音像
      墜鍊1 條、觀音錢幣墜鍊1 條、COTA足部嫩膚磨皮機1 台
      、涵沛吟釀雪肌青春露2 瓶、K 金鍊2 條、K 金戒指2 枚
      及現金新台幣（下同）5000元，得手後，於同日凌晨2 時
      30分許，將上開贓物放到前揭自用小客車內駕車逃逸，逃
      逸途中，由甲○○將竊來之項鍊首飾等物品，丟棄在苗栗
      縣苗栗市○○路三統飯店後方大排水溝（已無法尋獲）外
      ，隨即於同日凌晨3 時許，在苗栗縣苗栗市○○路非凡遊
      藝場，將其餘之液晶電視及電腦主機、螢幕等，以1 萬3
      千元之賤價，賣給某不詳姓名年籍之成年男子，變賣所得
      朋分花用。嗣苗栗縣警察局苗栗分局北苗派出所員警，接
      獲乙○○報案後，根據路口監視器錄影畫面，鎖定車號06
      57-RZ 號自用小客車之車主丙○○涉嫌重大，持本院核發
      之搜索票，於98年7 月13日下午3 時30分許，至丙○○住
      處搜索，並通知丙○○到派出所說明，丙○○則向警方供
      出另一共犯係甲○○。
（三）案經乙○○訴由苗栗縣警察局苗栗分局報請台灣苗栗地方
      法院檢察署檢察官偵查起訴。
二、證據名稱：
（一）被告丙○○於警詢時及偵、審中之自白。
（二）同案被告甲○○於本院審理時之自白。
（三）被害人乙○○於警詢時之指訴。
（四）同案被告丙○○指認被告甲○○之口卡片及彩色照片。
（五）車籍查詢－基本資料詳細畫面1紙。
（六）案發地點現場圖1紙。
（七）監視器錄影畫面翻拍照片2張。
（八）遠傳電信雙向通聯紀錄、中華電信資料查詢及通聯紀錄各
      1份。
（九）警員製作之職務報告1紙。
（十）臺灣高等法院被告前案紀錄表、臺灣苗栗地方法院檢察署
      刑案資料查註紀錄表。
三、量刑理由：
    爰審酌被告丙○○有多次竊盜之前科紀錄，有其上開前科表
    在卷足憑，足見其人素行不佳，雖其犯後能坦白承認，然以
    其年富力壯，不思循正當途徑賺錢，反貪圖他人財物，犯下
    夜間侵入住宅竊案，危害當地社會治安甚鉅，迄今仍未與被
    害人成立民事和解，以當今社會治安日益敗壞，到處宵小橫
    行，各類竊案犯罪率節節升高，人民日常生活身陷莫名恐懼
    之中，為打擊不良份子四處犯案，遏阻竊案一再發生，達到
    保護廣大民眾身家財產安全，使守法民眾均能安居樂業，量
    刑自不宜過寬，參以被害人財物損失不小，要求本院對被告
    從重量刑等一切情狀，量處被告丙○○如主文所示之刑，以
    資懲儆。
四、應適用之法條：
（一）刑事訴訟法第273 條之1 第1 項、第299 條第1 項前段、
      第310 條之2、第454條第1項。
（二）刑法第28條、第321 條第1 項第1 款、第2 款、第47條第
      1 項。
五、本判決係依刑事訴訟法第310 條之2 、第454 條第1 項製作
    ，依法僅記載當事人欄、主文、犯罪事實、證據名稱以及應
    適用之法條，其中犯罪事實部分，依同法第308 條之修正立
    法理由，亦僅記載犯罪構成要件事實，關於刑罰加重事由（
    含累犯在內）免予記載（法院辦理刑事訴訟案件應行注意事
    項第144 點參照），但仍於主文予以表明，並於應適用之法
    條欄予以引用。如不服本判決，應於判決送達之日起10日內
    ，向本院提起上訴。
本案經檢察官林俊杰到庭執行職務。
中    華    民    國    99    年    2    月     9     日
                  刑事第三庭    法  官  柳章峰
以上正本證明與原本無異。
如不服本判決應於收受判決後10日內向本院提出上訴書狀，並應
應敘述具體理由。其未敘述上訴理由者，應於上訴期間屆滿後20
日內向本院補提理由書( 均須按他造當事人之人數附繕本) 「切
勿逕送上級法院」。告訴人或被害人如對本判決不服者，應具備
理由請求檢察官上訴，其上訴期間之計算係以檢察官收受判決正
本之日期為準。
                                書記官  陳采瑜
中    華    民    國    99    年    2     月    9     日
附記論罪之法條全文：
刑法第321條（加重竊盜罪）
犯竊盜罪而有左列情形之一者，處6 月以上、5 年以下有期徒刑
：
一、於夜間侵入住宅或有人居住之建築物、船艦或隱匿其內而犯
    之者。
二、毀越門扇、牆垣或其他安全設備而犯之者。
三、攜帶兇器而犯之者。
四、結夥3 人以上而犯之者。
五、乘火災、水災或其他災害之際而犯之者。
六、在車站或埠頭而犯之者。
前項之未遂犯罰之。

司法院資訊處製作；財團法人民間司法改革基金會備份。
